【裁判字號】    92,交聲,845
【裁判日期】    920904
【裁判案由】    聲明異議
【裁判全文】
臺灣臺中地方法院交通事件事裁定                  九十二年度交聲字第八四五號
    原處分機關  交通部公路總局台中區監理所
    受 處分 人  甲○○
右列受處分人因違反道路交通管理處罰條例案件，對於交通部公路總局臺中區監理所
民國九十二年八月十一日所為之裁決（中監違字第裁六○─ＣＧ0000000號、
ＣＧ0000000號、ＣＧ0000000號、ＺＨ0000000號、0000
00000號裁決書），聲明異議，本院裁定如左：
    主  文
異議駁回。
    理  由
一、原處分機關略以：本案係台北縣警察局交通隊、國道公路警察第八隊、台中區監
    理所分別以ＣＧ0000000號、ＣＧ0000000號、ＣＧ000000
    0號、ＺＨ0000000號、000000000號舉發違反道路交通管理事
    件通知單舉發受處分人甲○○所有之車號六Ｌ─四七六五號自小客車「一般道路
    超速」、「高速公路超速」、「該車不依期限於九十一年十二月五日參加定期（
    臨時）檢驗」。受處分人未於應到案日期前到案，該所遂於九十二年八月十一日
    以中監違字第裁六○─ＣＧ0000000號、ＣＧ0000000號、ＣＧ0
    000000號、ＺＨ0000000號、000000000號裁決書分別裁
    處罰鍰新台幣（下同）二千四百元、二千四百元、二千四百元、六千元、一千四
    百元，並註銷牌照、責令檢驗，逾期則依裁決書處罰主文規定裁處，於法並無不
    合等語。
二、本件異議人即受處分人甲○○則以：異議人因九二一地震房子倒了，故未收受任
    何舉發通知單或告知，怎樣會知道需要到監理站繳罰金，並非故意逃避不繳罰鍰
    ，爰聲明異議云云。
三、按汽車行駛於高速公路或設站管制之道路，而不遵守管制之規定者，處汽車駕駛
    人，除處新台幣三千元以上六千元以下罰鍰外，並予記違規點數一點；汽車駕駛
    人，行車速度，超過規定之最高時速，處新台幣一千二百元以上二千四百元以下
    罰鍰，汽車不依限期參加定期檢驗或臨時檢驗者，處汽車所有人新台幣九百元以
    上一千八百元以下罰鍰，逾期六個月以上者，註銷其牌照；汽車行車執照應隨車
    攜帶，以備查驗；汽車檢驗應按指定日期將車輛駛往公路監理機關檢驗場所或指
    定地點接受檢驗，汽車所有人應於指定日期前後一個月內持行車執照向公路監理
    機關申請檢驗，道路交通管理處罰條例第三十三條第一項、四十條第一項、第六
    十三條第一項第一款、第十七條、道路交通安全規則第十二條、第三十六條、第
    四十四條與違反道路交通管理事件統一裁罰標準表分別定有明文。另汽車違反道
    路交通管理事件，以科學儀器取得違規證據資料，足資認定其違規事實者，得逕
    行舉發之，而逕行舉發，應記明車輛牌照號碼、車型等可資辨明之資料，查明汽
    車所有人姓名或名稱、住址，並以該汽車所有人為被通知人製單舉發之，由舉發
    機關送達被通知人；再按對於當事人之送達，應為送達之處所不明者，行政機關
    得依申請准為公示送達，如無人為公示送達之申請者，行政機關為避免行政程序
    遲延，認有必要時，得依職權命為公示送達，亦分別為行政程序法第七十八條第
    一項第一款、第二項所明定。
四、經查：本件受處分人即異議人甲○○所有之車號六Ｌ─四七六五號自小客車因於
    一般公路及高速公路超速行駛，且未依限參加定期檢驗，分別為台北縣警察局交
    通隊、高速公路警察局第八隊、台中區監理所依採證照片逕行舉發，並掣開舉發
    通知單等情，有ＣＧ0000000號、ＣＧ0000000號、ＣＧ0000
    000號、ＺＨ0000000號、000000000號舉發違反道路交通管
    理事件通知等在卷可稽。又異議人因逾期限內到案，為原處分機關以加重罰鍰方
    式裁處。本件異議人雖不否認有前揭違規事實，惟辯稱：異議人因九二一地震房
    子倒了，故未收受任何舉發通知單或告知，怎樣會知道需要到監理站繳罰金，並
    非故意逃避不繳罰鍰云云。然經查：前揭舉發通知單業由原舉發機關寄發至受處
    分人當時之戶籍地即「台中縣大里市○○路九七號十一樓」此有戶政個人資料查
    詢結果關於甲○○之遷徙紀錄資料表一紙在卷可稽，後因「遷移不明」無法送達
    而退件，原舉發單位等乃分別於九十一年一月二十九日以北警交字第０９１００
    ３１１６８號、九十二年三月三十一日公警國八字第０９２０００２２４０號公
    告辦理公示送達等情，並有前揭公告、舉發單影本、郵政機關無法投遞退件證明
    章等在卷足憑；從而，受處分人所有之車號六Ｌ─四七六五號自小客車既有前揭
    違規行為，且舉發單依其當時之戶籍地址即汽車登記住址寄送在無法送達而退件
    後，原舉發單位亦已依法辦理公示送達，已生送達之效力。交通部公路總局臺中
    區監理所本於上開舉發通知單，在未有繳交罰鍰紀錄下據以裁罰，於法並無不合
    ，本件異議為無理由，應予駁回。
據上論斷，應依道路交通管理處罰條例第八十七條第二項、道路交通案件處理辦法第
十九條，裁定如主文。
中      華      民      國      九十二      年      九      月    四    日
                                臺灣臺中地方法院交通法庭
                                    法  官  張清洲
右正本證明與原本無異。
如不服本裁定應於送達後五日內向本院提出抗告狀。
                                    書記官
中      華      民      國      九十二      年      九      月    四    日


司法院資訊處製作；財團法人民間司法改革基金會備份。
